# 股权结构变更下的同一控制下合并重述问题

提问人：zxxx 时间：2010-03-08 16:55:24
A集团为B、C、D以及E的母公司（BCDE为平行关系，均为100%控股）， 2009 年 12 月 31 日，经过股权结构变动后，同时，B通过同一控制下合并C，C合并D，D合并E（仍为100%控股）。
请教陈版，编制B集团 2009 年合并报表对比报表时，需要重述同一控制下的对比数，那么是视作 2008 年底，C就已经合并了D和E？还是认为B集团在 2008 年分别控制CDE三个集团呢？区别主要体现在，如果仅重述C集团的数，视作C在 2008 年就已经合并了D和E，那么冲减合并资本公积的实收资本就是C的实收资本，否则，需要分别冲减CDE三个集团的实收资本。请问哪种重述的方法较为合理呢？非常感谢！

回答人：chenyiwei
回复 楼主 zxxxzxxx 的帖子同一控制下控股合并中，合并报表调整前期比较数据时，应假定合并后的集团架构在最早期间开始一直存在并存续至今。因此，个人理解应当假定在最早报告期期初，C就已经合并D和E（期末的股权架构）。

回答人：chenyiwei
回复 藤椅 zxxxzxxx 的帖子如果 2008 年时C、D集团是新设成立，并且自设立之日起一直在A集团的最终控制下，则基于合并报表会计主体是经济主体，并且B公司作为法人在 2008 年初以前已经存在，我理解，尽管 2008 年度C、D作为法人尚未成立，但前期比较数据的模拟应当包含A集团在C、D公司成立时作为出资投入C、D的资产和业务，以体现“经济主体”的理念。